【裁判字號】    97,消債清,37
【裁判日期】    971218
【裁判案由】    清算事件
【裁判全文】
臺灣臺南地方法院民事裁定            97年度消債清字第37號
債  務  人  甲○○
上列當事人聲請消費者債務清理事件，本院裁定如下：
    主  文
債務人甲○○自民國九十七年十二月十八日十七時起開始清算程
序。
    理  由
一、按債務人不能清償債務或有不能清償之虞者，於法院裁定開
    始更生程序或許可和解或或宣告破產前，得向法院聲請清算
    。法院開始清算程序之裁定，應載明其年、月、日、時，並
    即時發生效力，消費者債務清理條例第3條、第80條、第83
    條第1項定有明文。
二、本件債務人主張：債務人目前並無收入，負債總額為3,281,
    245元，均為無擔保或無優先權之債務，債務人名下並無任
    何財產，負債顯然超過資產甚多。債務人原從事之工作為日
    薪制，並非每天都有工作機會，受傷機會又高，實無力連續
    清償15年之還款金額，因而與債權銀行協商不成立。債務人
    前曾從事營業，然平均每月營業額未超過20萬元，復未經法
    院裁定開始更生程序或許可和解或宣告破產，爰向本院聲請
    清算等語。
三、債務人主張其目前並無收入，負債總額為3,281,245元，均
    為無擔保或無優先權之債務，名下並無任何財產。債務人前
    曾從事營業，然平均每月營業額未超過20萬元之事實，業據
    提出債權人清冊、財產及收入狀況說明書、戶籍謄本、財政
    部台灣省南區國稅局95年、96年度綜合所得稅各類所得資料
    清單、財政部台灣省南區國稅局財產歸屬資料清單、財團法
    人金融聯合徵信中心當事人查詢個人資料（信用報告）、財
    政部臺灣省南區國稅局營業稅核定稅額繳款書為證，堪認債
    務人確已達不能清償債務或有不能清償之虞之程度。
四、按債務人對於金融機構因消費借貸、自用住宅借款、信用卡
    或現金卡契約而負債務，在聲請更生或清算前，應提出債權
    人清冊，以書面向最大債權金融機構請求協商債務清償方案
    ，並表明共同協商之意旨，消費者債務清理條例第151條第1
    項定有明文。債務人主張其曾向最大債權金融機構美商花旗
    銀行股份有限公司申請債務協商，惟協商不成立，業據提出
    前置協商不成立通知書為證，自堪信為真實。
五、綜上所述，債務人前曾從事營業，然平均每月營業額未超過
    20萬元，其已達不能清償債務或有不能清償之虞之程度。債
    務人曾向最大債權金融機構美商花旗銀行股份有限公司請求
    協商債務清償方案，惟協商不成立，且未經法院裁定開始更
    生程序或許可和解或宣告破產，又查無消費者債務清理條例
    第6條第3項、第8條、第82條第2項所定駁回清算聲請之事由
    存在，則債務人聲請清算，應屬有據，爰裁定如主文。
中    華    民    國    97    年    12    月    18    日
              民事第一庭    法      官  蘇正賢
上為正本係照原本作成
本件不得抗告
本裁定已於97年12月18日17時公告。
中    華    民    國    97    年    12    月    18    日
                            書  記  官  陳美萍


司法院資訊處製作；財團法人民間司法改革基金會備份。
